【裁判字號】    90,訴,413
【裁判日期】    900531
【裁判案由】    毒品危害防制條例
【裁判全文】
臺灣彰化地方法院刑事判決                            九十年度訴字第四一三號
    公  訴  人  臺灣彰化地方法院檢察署檢察官
    被      告  甲○○
右列被告因違反毒品危害防制條例案件，經檢察官提起公訴（八十九年度毒偵字第四
四六六號），本院判決如左：
    主  文
甲○○連續施用第一級毒品，處有期徒刑拾壹月，扣案之海洛因壹包（淨重壹點伍伍
公克）沒收銷燬之；又連續施用第二級毒品，處有期徒刑柒月；應執行有期徒刑壹年
肆月，扣案之海洛因壹包（淨重壹點伍伍公克）沒收銷燬之。
    事  實
一、甲○○前因施用毒品案件，經本院裁定送觀察、勒戒後，認無繼續施用毒品之傾
    向，業經臺灣彰化地方法院檢察署檢察官於民國（下同）八十八年一月二十日，
    以八十七年度偵字第一○六五二號為不起訴處分確定。復因施用第二級毒品案件
    ，經本院裁定送觀察、勒戒後，認有繼續施用毒品之傾向，除由臺灣彰化地方法
    院檢察署檢察官提起公訴，經本院於八十九年六月三日以八十九年度員簡字第九
    八號判處有期徒刑六月確定外，同時由本院以八十九年度毒聲字第五八九號裁定
    令入戒治處所施以強制戒治，再經本院於八十九年六月三十日，以八十九年度毒
    聲字第三○五三號裁定停止戒治，所餘戒治期間付保護管束。詎甲○○在停止戒
    治之保護管束期間內，仍分別基於概括犯意，均自八十九年七月二十六日起至同
    年九月一日止，在彰化縣永靖鄉○○路○段六八巷七三號住處附近之田裡，先後
    三次以將海洛因摻入香煙內點火吸煙之方式施用第一級毒品海洛因，又將甲基安
    非他命置於玻璃管內再以火燒烤吸煙之方式施用第二級毒品甲基安非他命多次，
    約三、四天一次。嗣於八十九年九月一日二十三時三十分許，在彰化縣員林鎮○
    ○里○○路二四○巷九九弄二十之四號，為警查獲，並扣得海洛因一包（淨重一
    ．五五公克）。
二、案經彰化縣警察局員林分局報告臺灣彰化地方法院檢察署檢察官偵查起訴。
    理  由
一、右揭犯罪事實，業據被告甲○○於本院審理時供承不諱，且被告於八十九年九月
    二日經警採尿送驗結果，呈嗎啡及甲基安非他命陽性反應，有彰化縣衛生局煙毒
    尿液檢驗成績書、法務部調查局檢驗通知書各一紙附卷可稽，並有海洛因一包（
    淨重一‧五五公克）扣案可證，而施用甲基安非他命者，在體內經由代謝會轉變
    成安非他命，一部分會以原形排出，故正常情形下施用甲基安非他命，其尿液中
    同時可檢出甲基安非他命及安非他命，施用安非他命者，其尿液中只會檢出安非
    他命，不會檢出甲基安非他命，被告獲案時所採尿液既呈甲基安非他命陽性反應
    ，則被告應係施用甲基安非他命，故被告施用第一級毒品海洛因及第二級毒品甲
    基安非他命之犯行，足堪認定。次查，被告前因施用毒品案件，經本院裁定送觀
    察、勒戒後，認無繼續施用毒品之傾向，業經臺灣彰化地方法院檢察署檢察官於
    八十八年一月二十日，以八十七年度偵字第一○六五二號為不起訴處分確定，復
    因施用毒品案件，經本院裁定送觀察、勒戒後，認有繼續施用毒品之傾向，除由
    臺灣彰化地方法院檢察署檢察官提起公訴，經本院於八十九年六月三日以八十九
    年度員簡字第九八號判處有期徒刑六月確定外，同時由本院以八十九年度毒聲字
    第五八九號裁定令入戒治處所施以強制戒治，再經本院於八十九年六月三十日，
    以八十九年度毒聲字第三○五三號裁定停止戒治，所餘戒治期間付保護管束，有
    各該不起訴處分書、裁定、判決及臺灣彰化地方法院檢察署刑案資料查註紀錄表
    、臺灣高等法院被告全國前案紀錄表在卷足憑。被告在前案判決確定後之施用毒
    品行為，自不在該確定判決既判力之範圍內，無一事不再理原則之適用，核屬另
    一獨立之犯罪行為，且被告再犯施用毒品之行為，既已另案判決確定，其於停止
    戒治期間再為施用毒品之行為，除同時符合毒品危害防制條例第二十二條第二項
    中段撤銷停止戒治之事由，亦同時為一犯罪之行為，核屬三犯無疑，自應依法論
    科。
二、按甲基安非他命係屬毒品危害防制條例第二條第二項第二款附表二所示之第二級
    毒品，施用甲基安非他命者，係違反同條例第十條第二項之施用第二級毒品罪。
    核被告所為，係犯毒品危害防制條例第十條第一項施用第一級毒品罪及同條第二
    項施用第二級毒品罪。公訴人認被告所施用係第二級毒品安非他命，固有未洽，
    惟安非他命與甲基安非他命均係毒品危害防制條例第二條第二項第二款附表二所
    示之第二級毒品，本院就被告施用甲基安非他命之犯行自得逕予審究，且論罪法
    條同一，起訴法條自毋庸變更，附此敘明。被告為施用而持有第一級毒品海洛因
    及第二級毒品甲基安非他命，其持有之低度行為均應為施用之高度行為所吸收，
    皆不另論罪。其多次施用毒品海洛因及甲基安非他命之行為，均時間緊接，觸犯
    構成要件相同之罪名，顯係基於概括之犯意反覆為之，皆應依連續犯規定，論以
    一罪，並加重其刑。被告前開施用毒品之行為，除檢察官起訴被告於八十九年九
    月二日或其前四日內某時施用第二級毒品一次外，其餘未據起訴，惟與檢察官起
    訴成罪部分有連續犯之裁判上一罪關係，為起訴效力所及，本院自應併予審理，
    附此敘明。被告所犯上開二罪間，犯意各別，犯罪構成要件不同，應分論併罰。
    爰審酌被告於停止戒治交付保護管束期間，仍再度施用毒品，顯見被告毫無戒除
    決心，其施用毒品之犯罪情節甚為嚴重等一切情狀，各量處如主文所示之刑，並
    定其應執行之刑，以示懲儆。扣案之海洛因一包（淨重一‧五五公克），係毒品
    危害防制條例第二條第二項所示之毒品，應依毒品危害防制條例第十八條第一項
    前段規定併予宣告沒收銷燬之。
據上論斷，應依刑事訴訟法第二百九十九條第一項前段，毒品危害防制條例第十條第
一項、第二項、第十八條第一項前段，刑法第十一條前段、第五十六條、第五十一條
第五款，判決如主文。
本案經檢察官吳怡盈到庭執行職務。
中    華    民    國      九十      年       五       月     三十一     日
                            臺灣彰化地方法院刑事第三庭
                                  審判長法官
                                  法      官
                                  法      官
如不服本判決，應於判決送達後十日內向本院提出上訴狀
附錄本案論罪科刑法條：
毒品危害防制條例第十條第一項、第二項


司法院資訊處製作；財團法人民間司法改革基金會備份。
